臺灣彰化地方法院刑事判決　　　　　　　95年度訴字第1512號
公　訴　人　臺灣彰化地方法院檢察署檢察官
被　　　告　壬○○
　　　　　　　　　（現另案在臺灣彰化監獄彰化分監執行中）
　　　　　　辛○○
　　　　　　　　　　（現羈押於臺灣彰化看守所）
共　　　同
選任辯護人　蔡宜宏律師
被　　　告　丙○○
選任辯護人　楊振芳律師
被　　　告　己○○
　　　　　　　　　（現另案在臺灣彰化監獄彰化分監執行中）
指定辯護人　楊振裕律師
被　　　告　庚○○
　　　　　　　　　（現另案在臺灣雲林第二監獄執行中）
指定辯護人　本院公設辯護人 陳志忠
上列被告因違反毒品危害防制條例案件，經檢察官提起公訴（95
年度偵字第6291號、第6316號、第6698號、第6983號、第7027號
），本院判決如下：
    主  文
壬○○共同販賣第一級毒品，累犯，處有期徒刑拾肆年。扣案如
附表編號一、二所示毒品（不含空包裝袋），沒收銷燬之；扣
案如附表編號一、二所示空包裝袋、附表貳編號四、五所示之
物、附表編號三、六、八、九、十四、十五、十六、十七所示
之物、附表肆編號四所示之物，均沒收之。未扣案販賣毒品所得
新臺幣拾萬柒仟伍佰元及行動電話壹支，沒收之（全部所得與江
宗達連帶沒收；另其中新臺幣伍佰元與辛○○、己○○連帶沒收
；萬零伍佰元與辛○○連帶沒收；新臺幣萬肆仟元及行動電
話壹支與丙○○連帶沒收；新臺幣陸仟元與己○○連帶沒收；新
臺幣壹仟元與庚○○連帶沒收），販賣所得之價金部分如全部或
一部不能沒收時，以其財產抵償之，行動電話壹支如不能沒收時
，追徵其價額。
辛○○共同販賣第一級毒品，累犯，處有期徒刑拾壹年。扣案如
附表編號一所示毒品（不含空包裝袋），沒收銷燬之；扣案如
附表編號一所示空包裝袋，附表貳編號四、五所示之物，附表
編號三、六、八、九、十四、十五、十六、十七所示之物，附
表肆編號四所示之物，均沒收之。未扣案販賣毒品所得新臺幣
萬壹仟元沒收（全部所得與壬○○、江宗達連帶沒收，其中新臺
幣伍佰元與被告己○○連帶沒收），如全部或一部不能沒收時，
以其財產抵償之。
丙○○共同販賣第一級毒品，處有期徒刑拾貳年陸月。扣案如附
表編號一、二所示毒品（不含空包裝袋），沒收銷燬之；扣案
如附表編號一、二所示空包裝袋，附表貳編號四、五所示之物
，附表編號三、六、八、九、十四、十五、十六、十七所示之
物，附表肆編號四所示之物，均沒收之。未扣案販賣毒品所得新
臺幣萬肆仟元及行動電話壹支與壬○○、江宗達連帶沒收，販
賣所得之價金部分如全部或一部不能沒收時，以其財產抵償之，
行動電話壹支如不能沒收時，追徵其價額。
己○○共同販賣第一級毒品，累犯，處有期徒刑柒年陸月。扣案
如附表編號一所示毒品（不含空包裝袋），沒收銷燬之；扣案
如附表編號一所示空包裝袋，附表貳編號四、五所示之物，附
表編號三、六、八、九、十四、十五、十六、十七所示之物，
附表肆編號四所示之物，均沒收之。未扣案販賣毒品所得新臺幣
伍仟伍佰元沒收（全部所得與壬○○、江宗達連帶沒收，另其中
新臺幣伍佰元與辛○○連帶沒收），如全部或一部不能沒收時，
以其財產抵償之；又共同販賣第二級毒品，累犯，處有期徒刑肆
年。扣案如附表編號二所示毒品（不含空包裝袋），沒收銷燬
之；扣案如附表編號二所示空包裝袋，附表貳編號四、五所示
之物，附表編號三、六、八、九、十四、十五、十六、十七所
示之物，附表肆編號四所示之物，均沒收之。未扣案販賣毒品所
得新臺幣壹仟元與壬○○、江宗達連帶沒收，如全部或一部不能
沒收時，以其財產抵償之。應執行有期徒刑拾年。扣案如附表
編號一、二所示毒品（不含空包裝袋），沒收銷燬之；扣案如附
表編號一、二所示空包裝袋，附表貳編號四、五所示之物，附
表編號三、六、八、九、十四、十五、十六、十七所示之物，
附表肆編號四所示之物，均沒收之。未扣案販賣毒品所得共新臺
幣陸仟伍佰元，沒收之（全部所得與壬○○、江宗達連帶沒收，
另其中新臺幣伍佰元與辛○○連帶沒收），如全部或一部不能沒
收時，以其財產抵償之。
庚○○共同販賣第一級毒品，累犯，處有期徒刑柒年肆月。扣案
如附表編號一所示毒品（不含空包裝袋），沒收銷燬之；扣案
如附表編號一所示空包裝袋，附表貳編號四、五所示之物，附
表編號三、六、八、九、十四、十五、十六、十七所示之物，
附表肆編號四所示之物，均沒收之。未扣案販賣毒品所得新臺幣
壹仟元與壬○○、江宗達連帶沒收，如全部或一部不能沒收時，
以其財產抵償之。
    事  實
一、壬○○前因施用第一、二級毒品案件，經裁定送強制戒治，
    所涉刑案部分，由本院以89年度訴字第1247號判決定應執行
    刑有期徒刑1年確定：復因施用毒品案件，經裁定送強制戒
    治，所涉刑案部分，由本院以91年度訴字第578號判處有期
    徒刑1年4月確定，上開二案接續執行，於民國94年2月22日
    假釋付保護管束，甫於94年8月8日保護管束期滿視為執行完
    畢；辛○○前因施用毒品案件，經本院以94年度易字第224
    號判處有期徒刑2月確定，甫於94年6月6日易科罰金執行完
    畢；己○○前因施用第一、二級毒品案件，經本院以90年度
    訴字第776號判決分別判處有期徒刑10月、1年，並定應執行
    刑為有期徒刑1年8月確定；又因施用第一、二級毒品案件，
    經本院以91年度訴字第271號判決分別判處有期徒刑1年2月
    、11月，並定應執行刑為有期徒刑1年11月確定，前開徒刑
    接續執行後，於94年8月8日假釋出監，所餘期間付保護管束
    ，並於95年2月26日期滿未經撤銷而視為執行完畢；庚○○
    前因施用第一級毒品案件，經臺灣彰化地方法院檢察署檢察
    官聲請送強制戒治並提起公訴，強制戒治部分於92年11月6
    日執行完畢釋放，所涉刑案部分由本院以91年度訴字第804
    號判處有期徒刑1年確定，並於93年10月21日執行完畢；又
    因施用第二級毒品案件，經本院以94年度員簡字第193號判
    處有期徒刑3月確定，於95年3月5日執行完畢。
二、壬○○（綽號「錢龜」、「阿尉」）明知第一級毒品海洛因
    、第二級毒品甲基安非他命係毒品危害防制條例第2條所管
    制之毒品，為圖江宗達（綽號「阿發」、「發哥」，未經起
    訴）免費供應其施用毒品之利益，竟與江宗達共同基於意圖
    營利販賣第一級毒品海洛因及第二級毒品安非他命之犯意聯
    絡，自95年1月間某日起至95年7月8日12時30分許為警查獲
    前某日止，或單獨或與具犯意聯絡之丙○○、辛○○（綽號
    「錢嫂」）、己○○（綽號「百六」）、庚○○（綽號「阿
    明」），於附表壹所示時、地，販賣第一級毒品海洛因予附
    表壹所示之人（本件販賣之時間、地點、交易方式、交易數
    量及次數等，均詳如附表壹所示），另與具犯意聯絡之丙○○、己○○，於附表壹編號七所示時、地，共同販賣第二級
    毒品安非他命予乙○○，壬○○並將所收取販賣毒品之不法
    所得，全數交給江宗達。嗣於95年7月8日12時30分許，由臺
    灣彰化地方法院檢察署檢察官指揮彰化縣警察局員林分局員
    警，在彰化縣員林鎮○○里○○街157巷18號執行拘提時，
    當場扣得由丙○○主動交付如附表貳所示之物，並由壬○○
    所藏身之前揭地點樓梯間起出如附表所示之物；復於同日
    14時10分許，由彰化縣警察局員林分局員警持本院核發之搜
    索票，在彰化縣埔心鄉○○路○段100號，扣得辛○○所持有
    如附表肆所示之物。
二、案經彰化縣警察局員林分局報告及臺灣彰化地方法院檢察署
    檢察官自動檢舉偵查起訴。
    理  由
壹、證據能力：
一、按被告以外之人於偵查中向檢察官所為陳述，除顯有不可信
    之情況者外，得為證據，刑事訴訟法第159條之1第2項定有
    明文。蓋因檢察官與法官同為司法官署，且檢察官代表國家
    偵查犯罪，依法有訊問被告、證人及鑑定人之權力，且須對
    被告有利、不利之情形均應注意，況徵諸實務運作，檢察官
    實施刑事偵查程序，亦能恪遵法定程序之要求，不致有違法
    取證情事且可信度極高，是被告以外之人前於偵查中已具結
    而為證述，除反對該項供述得具有證據能力之一方，已釋明
    「顯有不可信之情況」之理由外，不宜以該證人未能於審判
    中接受他造之反對詰問為由，即遽指該證人於偵查中之陳述
    不具證據能力，方符前揭法條之立法意旨。查本案證人洪瑋
    倢、邱顯昇、江柏宣、羅清耀、江忠厚、丁○○、乙○○、
    甲○○、癸○○、林振成於檢察官偵查中所為之陳述，均經
    具結，被告壬○○等5人及辯護人等均未提及檢察官在偵查
    時，有任何不法取供之情形，是客觀上並無顯不可信之情況
    ，前揭證人於偵查中之證言自具有證據能力。
二、按被告以外之人於審判外之陳述，雖不符前4條之規定，而
    經當事人於審判程序同意作為證據，法院審酌該言詞陳述或
    書面陳述作成時之情況，認為適當者，亦得為證據。當事人
    、代理人或辯護人於法院調查證據時，知有第159條第1項不
    得為證據之情形，而未於言詞辯論終結前聲明異議者，視為
    有前項之同意，刑事訴訟法第159條之5定有明文。立法意旨
    在於傳聞證據未經當事人之反對詰問予以核實，原則上先予
    排除，惟若當事人已放棄詰問或未聲明異議，基於證據資料
    愈豐富，愈有助於真實發現之理念，且強化言詞辯論主義，
    法院自可承認該傳聞證據例外擁有證據能力。經查，證人洪
    瑋倢、邱顯昇、江柏宣、羅清耀、江忠厚、林振成分別於警
    詢中之陳述，雖均係被告以外之人於審判外之陳述，性質上
    屬傳聞證據，惟經檢察官及被告壬○○等5人同意作為證據
    ，又本院審酌該言詞陳述作成時之情況，並查無其他不法之
    情狀，足認為得為本案之證據，依刑事訴訟法第159條之5之
    規定，有證據能力。
三、再按有事實足認被告或犯罪嫌疑人有最輕本刑為3年以上有
    期徒刑之罪嫌，並危害國家安全或社會秩序情節重大，而有
    相當理由可信其通訊內容與本案有關，且不能或難以其他方
    法蒐集或調查證據者，得發通訊監察書。通訊監察書，偵查
    中由檢察官依司法警察機關聲請或依職權核發，審判中由法
    官依職權核發。又除法律另有規定外，實施刑事訴訟程序之
    公務員因違背法定程序取得之證據，其有無證據能力之認定
    ，應審酌人權保障及公共利益之均衡維護。通訊保障及監察
    法第5條第1項第1款、第2項、刑事訴訟法第158條之4分別定
    有明文。本件被告壬○○所持用門號0000000000號行動電話
    之監聽錄音，為臺灣彰化地方法院檢察署核准在案，有詳載
    聲監案號、案由、監察電話、對象及譯文人等之臺灣彰化地
    方法院檢察署通訊監察書及譯文紀錄等附卷可參，係依法所
    為之監聽；況審酌電話監聽侵害被告權益之種類及輕重、對
    於被告訴訟上防禦不利益之程度、犯罪所生之危害或實害等
    情形，兼顧人權保障及公共利益之均衡維護，堪認本件此部
    分電話監聽合於比例原則，應具有證據能力。
貳、認定事實所憑證據及理由
一、訊據被告壬○○坦承其為貪圖共犯江宗達免費提供毒品海洛
    因施用之利益，而販賣江宗達所提供之第一級毒品海洛因之
    事實不諱，惟就販賣第二級毒品安非他命乙節，則辯稱：伊
    僅係幫忙調貨云云；被告丙○○對於其有幫被告壬○○接聽
    欲購毒者之來電，並與購毒者約定交易毒品之種類、數量、
    金額及交易時地，偶爾搭乘被告壬○○駕駛之車輛，共同將
    欲交易之毒品攜至交易地點等事實坦認無訛；被告辛○○則
    坦承其有幫被告壬○○交付海洛因予購毒者；被告己○○固
    坦承其有代被告壬○○交付海洛因予江柏宣，惟否認有與丁○○、癸○○、乙○○、甲○○交易毒品；被告庚○○對其
    有於95年7月4日代壬○○送交物品至彰化縣員林鎮龍邦大樓
    予被告己○○，惟辯稱其不知該包物品為毒品海洛因云云。
二、經查：
（一）如附表壹編號一所示情節，業經證人洪瑋倢迭於警詢及偵
      查中證述明確（見95年度他字第1098號偵查卷（一）第67
      至69頁、第79至80頁），並指認上開辛○○住處及辛○○
      、壬○○之照片無誤（同上偵卷第70至72頁），復有0000
      000000號行動電話與0000000000號行動電話之通訊監察譯
      文及雙向通聯記錄附卷可稽（見彰化縣警察局員林分局員
      警分貞字第0950007693號卷第31、32頁）。而證人洪瑋倢
      確曾向被告壬○○購買海洛因乙節，業經本院提示證人洪
      瑋倢照片經被告壬○○確認在卷（見本院卷（二）第129
      頁反面），堪認證人洪瑋倢之證述為真。另被告辛○○雖
      辯稱其不認識證人洪瑋倢，亦不可能對證人洪瑋倢稱可向
      被告壬○○購買毒品等語，惟證人洪瑋倢與被告辛○○並
      無怨隙且無特殊交誼，則證人洪瑋倢應無構詞誣陷被告辛○○之理，是被告辛○○所辯實屬卸責之詞，證人洪瑋倢
      有於前揭時、地向被告辛○○、壬○○購買海洛因一事，
      應堪認定。
（二）如附表壹編號二所示情節，業經證人邱顯昇迭於警詢及偵
      查中證述在卷（見95年度他字第1098號偵查卷（一）第82
      至69頁、第79至80頁），並指認交易地點及辛○○、壬○○之照片無誤（同上偵卷第85至87頁），又有證人邱顯昇
      為警查獲之彰化縣警察局員林分局刑事案件報告書、扣押
      物品目錄表各1份附卷可查（見同上偵卷第95至99頁），
      而證人邱顯昇為警扣得之白粉1包，亦經法務部調查局鑑
      定含海洛因成分無誤，此有法務部調查局95年5月30日調
      科壹字第140012960號鑑定通知書1紙存卷可考（見同上偵
      卷第102頁），另證人邱顯昇於上開時、地為警查獲，經
      採尿送驗結果呈嗎啡陽性反應，亦有彰化縣警察局員林分
      局委託檢驗尿液代號與真實姓名對照認證單、詮昕科技股
      份有限公司濫用藥物尿液檢驗報告各1紙在卷可參（見同
      上偵卷第100、101頁）。此外，復有0000000000號行動電
      話與000000000號電話之雙向通聯記錄及000000000號電話
      設立基本資料各1份及設置照片3張附卷可按（見同上偵卷
      第88、89頁，第92頁至94頁）。另被告壬○○就證人邱顯
      昇證稱其於95年4月27日至辛○○上開住處向辛○○購得
      海洛因1小包乙事辯以：伊當天中午即在彰化縣埔心鄉○○路○段100號住處為警搜索，證人邱顯昇如何於當日交易
      云云，惟查被告壬○○係於當日13時50分許經彰化縣警察
      局溪湖分局舊館派出所員警執行搜索並拘捕，有卷附該分
      局刑事案件報告書1份可憑，核與證人洪瑋倢證述之購買
      時間並無齟齬，參以被告壬○○亦供稱其有販賣海洛因予
      證人邱顯昇；被告辛○○則供稱證人邱顯昇有時去找壬○○，壬○○在睡覺，便將毒品交易之錢放在壬○○床頭等
      語在卷（見本院卷（二）第130頁及該頁反面），均足認
      證人洪瑋倢證述屬實。況被告壬○○供稱證人邱顯昇係其
      弟之同學，被告壬○○、辛○○亦未表示渠等與證人邱顯
      昇有何仇恨嫌隙，則證人邱顯昇自無須誣指被告壬○○、
      辛○○販毒。是證人邱顯昇有於前揭時、地向被告辛○○
      、壬○○購買海洛因一事，均堪認定。
（三）如附表壹編號三所示情節，業經證人江柏宣迭於警詢、偵
      查中證述綦詳（見95年度他字第1098號偵查卷（一）第14
      0至141頁反面、第233至234頁），並指認交易地點及辛○○、壬○○、己○○之照片無誤（同上偵卷第142至145頁
      ），復有行動電話號碼0000000000與電話號碼000000000
      號之雙向通聯記錄及通訊監察譯文、電話號碼000000000
      號申裝地址、證人江柏宣全戶戶籍資料查詢結果各1份、
      電話號碼000000000號自95年1月12日起至95年6月25日止
      與行動電話號碼0000000000、0000000000號之雙向通聯記
      錄各1份在卷可稽（分見同上偵卷第146至151頁、第239至
      256頁），另有彰化縣警察局員林分局委託檢驗尿液代號
      與真實姓名對照認證單、詮昕科技股份有限公司濫用藥物
      尿液檢驗報告在卷可據（見彰化縣警察局員林分局員警刑
      字第0950007860號卷第144、145頁）。又證人江柏宣前後
      於警詢、偵查中證述向被告辛○○、壬○○、己○○購買
      海洛因之次數、金額雖非全然一致，然其曾向被告壬○○
      購買海洛因，有時由被告壬○○交付、有時由被告辛○○
      交付、被告己○○於95年5月20日交付1次乙情，亦經被告
      壬○○、辛○○及己○○供認無訛（見本院卷（二）第
      130至131頁），核與證人江柏宣前開證述相符，應可採信
      。則被告辛○○既曾交付海洛因予證人江柏宣並收取交易
      款項，被告己○○曾於95年5月20日20時50分許，在彰化
      縣埔心鄉○○路「客滿滿超市」交付1,000元之海洛因予
      證人江柏宣並收取1,000元後交予被告壬○○，足證被告
      壬○○、辛○○、己○○三人確有共同販賣海洛因無疑。
（四）如附表壹編號四所示情節，業經證人羅清耀迭於警詢、偵
      查中證述詳實（見95年度他字第1098號偵查卷（二）第2
      至3頁反面、第78至79頁），並指認交易地點及壬○○、
      丙○○之照片無誤（同上偵卷第4至6頁），復有詮昕科技
      股份有限公司濫用藥物尿液檢驗報告在卷可據（見見彰化
      縣警察局員林分局員警刑字第0950007860號卷第59、60頁
      ），核與被告壬○○供稱其駕駛自小客車搭載丙○○送交
      毒品予證人羅清耀等語及被告丙○○供承其有幫被告壬○○接聽電話並搭乘壬○○所駕駛車輛一起送交毒品予證人
      羅清耀等語均相符（見本院卷（二）第131頁），復有行
      動電話號碼0000000000號與行動電話號碼0000000000號之
      雙向通聯記錄及通訊監察譯文、電話號碼0000000000號設
      立基本資料各1份在卷可稽（分見同上偵卷第7至11頁），
      是被告壬○○與丙○○共同販賣海洛因予證人羅清耀乙節
      ，堪以採信。
（五）如附表壹編號五所示情節，業經證人江忠厚迭於警詢、偵
      查中證述明確（見95年度他字第1098號偵查卷（二）第15
      至16頁反面），並指認交易地點及壬○○之照片無誤（同
      上偵卷第17、20頁），被告壬○○亦坦認其有販賣海洛因
      予證人江忠厚（見本院卷（二）第131頁反面），復有行
      動電話號碼0000000000號與電話號碼000000000號之雙向
      通聯記錄及通訊監察譯文各1份在卷足憑（分見同上偵卷
      第21至22頁），足徵被告壬○○確有販賣海洛因予證人江
      忠厚。另觀諸證人江忠厚之證述，其雖不認識被告丙○○
      ，惟其證稱有時撥打被告壬○○之前揭行動電話，有時係
      由女子接聽，核與被告丙○○供稱其會幫被告壬○○接聽
      行動電話並約定交易時間、地點、數量等事宜相符，足認
      被告壬○○與被告丙○○有共同販賣海洛因予證人江忠厚
      。
（六）如附表壹編號六所示情節，業經證人丁○○迭於偵查中及
      本院審理時結證明確（見95年度他字第1098號偵查卷（二
      ）第84至85頁），復有行動電話號碼0000000000號與行動
      電話號碼0000000000號之雙向通聯記錄及通訊監察譯文、
      0000000000號行動電話之申設資料、使用人資料各1份在
      卷足憑（見同上偵卷第37至45頁），另有彰化縣警察局員
      林分局委託檢驗尿液代號與真實姓名對照認證單、詮昕科
      技股份有限公司濫用藥物尿液檢驗報告在卷可據（見彰化
      縣警察局員林分局員警刑字第0950007860號卷第122、123
      頁）。雖被告辛○○辯稱其未曾交付海洛因予證人丁○○
      ，惟證人丁○○於偵查中及本院審理時證稱曾向被告辛○○購買海洛因5次一致，參以被告壬○○亦供承其確實有
      販賣海洛因予證人丁○○，並有叫其母親即被告辛○○交
      付海洛因予證人丁○○（見本院卷（二）第57頁），若非
      屬實，被告壬○○焉須為此不利其母之供述？另被告庚○○固坦承其有於95年7月4日19時40分許，依被告壬○○指
      示，由其友人駕駛一輛銀色自小客車搭載其前往彰化縣員
      林鎮○○路與惠明街口已倒塌之龍邦大樓前，將1包物品
      親自交付予被告己○○（見本院卷（二）第14頁反面），
      惟否認知悉其所代為交付之物係毒品云云，然從毒品交易
      者，唯恐遭警查獲，均極為小心隱密，衡情以觀，端無讓
      不知情之人擔負交付毒品及收取價金之重任，致增加為警
      查獲風險之理，且被告庚○○自83年起即開始施用海洛因
      ，且明知被告壬○○有在販賣毒品海洛因等情，業據被告
      庚○○供承不諱，並有卷附臺灣高等法院被告全國前案紀
      錄表1份可按，其對毒品海洛因之外觀形狀為何當知之甚
      明，若謂其全然不知其代被告壬○○所交付之物品係毒品
      ，實難遽信。況該次交易因最初交付之海洛因份量不足，
      復由送交毒品之人取回讓被告壬○○補足後，再前往原交
      易地點交付予被告己○○等情，業據被告己○○、庚○○
      供承在卷（見本院卷（一）第100至101頁、本院卷（二）
      第15頁），足認被告庚○○知悉其所交付之物為海洛因。
      又經本院分別訊問被告庚○○、己○○、壬○○，被告庚○○供稱該包物品放在信封裡（見本院卷（二）第14頁反
      面）；被告己○○供稱該包物品裝在小的夾鍊袋內並用衛
      生紙包著（本院卷（一）第100頁）；被告壬○○於本院
      審理時具結證稱該包物品係用便條紙包起來（本院卷（二
      ）第58頁），互核均不一致，且與證人丁○○證述綽號「
      阿明」之人係直接從車上將毒品拿出來，毒品係放在夾鍊
      袋內，沒有其他包裝等語迥異（見本院卷（二）第57頁）
      ，益徵被告庚○○、己○○、壬○○三人前揭陳述係卸責
      或迴護之詞，實非可採。至證人丁○○於本院審理時證述
      ：其與被告己○○實係合資購買毒品海洛因云云（見本院
      卷（二）第56頁反面），然證人丁○○之偵訊筆錄係依其
      自願陳述之內容而據實記載，且證人丁○○於偵查中及本
      院審理時始終證述於95年7月4日由綽號「阿明」之人交付
      海洛因予被告己○○之該次交易，係其與被告己○○合資
      購買，若95年5月2日由被告己○○交付海洛因之該次交易
      ，亦係其與被告己○○共同出資合買，則其何須指述係其
      與被告辛○○聯繫購買海洛因後，由被告己○○攜帶海洛
      因至彰化縣舊館村之某排水溝邊與其交易？本院衡諸上情
      ，認證人丁○○於偵查中結證稱其於95年5月2日與被告辛○○聯繫後，由被告己○○於當日16時許在彰化縣舊館村
      之某排水溝邊交付毒品乙情，堪以採信，其復於本院審理
      時翻異前詞，而為係其與被告己○○合資購買海洛因之證
      述，委無足取。
（七）如附表壹編號七所示情節，業經證人乙○○於偵查中結證
      明確，並指認被告壬○○、丙○○、己○○無誤（見95年
      度他字第1098號偵查卷（二）第88至91頁），此有行動電
      話號碼0000000000號與行動電話號碼0000000000號、電話
      號碼000000000號、000000000號之雙向通聯紀錄及通訊監
      察譯文各1份在卷可憑（見同上偵卷第66至70頁），復有
      電話號碼000000000號、000000000號、行動電話號碼
      000000 0000號申設基本資料（見同上偵卷第71至75頁）
      存卷可查，另有彰化縣警察局員林分局委託檢驗尿液代號
      與真實姓名對照認證單、詮昕科技股份有限公司濫用藥物
      尿液檢驗報告在卷可據（見彰化縣警察局員林分局員警刑
      字第0950 007860號卷第98、99頁）。又被告壬○○有販
      賣海洛因予證人乙○○、被告丙○○曾2次交付安非他命
      予證人乙○○等事實，亦經被告壬○○、丙○○分別供承
      屬實（見本院卷（二）第132頁反面），是證人乙○○此
      部分之證詞並無瑕疵，且與被告壬○○、丙○○之自白相
      符，應可採認。至被告壬○○雖辯稱其係幫證人乙○○「
      調」安非他命而非販賣，惟被告壬○○、丙○○共同販賣
      安非他命予乙○○之犯行，業據證人乙○○於偵查中就交
      易次數、地點、交易方式及其係直接向被告壬○○購買安
      非他命等情節具結證述甚詳，已如前述，如證人乙○○與
      被告壬○○間僅具代購關係，豈會指述被告壬○○、丙○○確有販賣之情。再者，由卷附之通訊監察譯文觀之，上
      開證人與被告壬○○電話聯繫內容均屬毒品買賣事宜，非
      僅單純委託被告壬○○代為購買毒品，足徵證人乙○○所
      言非虛。另被告己○○辯稱其與乙○○並不認識亦未曾交
      易毒品（見本院卷（一）第102、103頁、卷（二）第132
      頁反面），然查證人乙○○已於偵查中指認被告己○○明
      確，而被告己○○之綽號為「百六」，並有使用門號
      0000000000號行動電話，復經被告己○○坦認屬實（見本
      院卷（一）第98 頁），觀諸前揭95年5月20日13時30分之
      通訊監察譯文內容，顯係因證人乙○○欲向被告壬○○購
      買毒品，旋改由被告己○○接聽並要證人乙○○改撥打其
      使用之上開行動電話號碼等情，益徵證人乙○○與被告己○○定非初次接觸，是被告己○○矢口否認其認識證人乙○○云云，要無足取，且被告己○○與證人乙○○亦無夙
      怨，衡情自無甘冒觸犯偽證罪之風險，而刻意設詞陷害被
      告己○○之必要，是被告己○○所辯殊難採信。準此，被
      告丙○○、己○○分別與被告壬○○共同販賣海洛因及安
      非他命乙節，均可認定。
（八）如附表壹編號八所示情節，業經證人甲○○於偵查中結證
      明確，並有行動電話號碼0000000000號與電話號碼000000
      000號、行動電話號碼0000000000號、0000000000號之雙
      向通聯紀錄及通訊監察譯文在卷可稽（見95年度他字第
      1098號偵查卷（二）第173至175頁），又有卷附00000000
      0號、0000000000號、0000000000號電話號碼設立基本資
      料、證人甲○○全戶戶籍資料查詢結果各1份可佐（見同
      上偵卷第176至179頁），復有彰化縣警察局員林分局列管
      毒品人口名冊1份在卷可按（見同上偵卷第180頁），另有
      彰化縣埔心鄉「客滿滿超市」、證人甲○○所撥打號碼為
      000000000號之公共電話照片4張在卷可參，且被告壬○○
      亦供稱其有販賣海洛因予甲○○，每次交易地點均在「客
      滿滿超市」，每次均以1,000元交易無訛；被告丙○○亦
      供承其有接聽證人甲○○撥打之電話等語在卷（均見本院
      卷（二）第133頁），又被告丙○○雖稱其忘記有無交貨
      ，然觀諸證人甲○○於偵查中結證稱被告壬○○與丙○○
      會一同至約定交易地點交付海洛因之方式，與上開證人羅
      清耀之證述及被告壬○○、丙○○坦認其二人偶爾一同乘
      車至交易地點交付毒品等情相符，足認證人甲○○之證述
      為真。至被告己○○辯稱係甲○○為報復被告壬○○供出
      甲○○之兄江宗達而誣陷其曾交付毒品予甲○○云云，惟
      查被告壬○○為警查獲後即於95年7月9日經本院裁定羈押
      並禁止接見通信，證人甲○○則於95年8月8日方於本案偵
      查中具結作證，基於偵查中之偵查不公開原則並由證人甲○○之偵訊筆錄觀之，足認證人甲○○無從得知被告壬○○有無供出其兄江宗達，況縱如被告己○○所言，證人甲○○係因被告壬○○供出江宗達而意圖報復，何以反誣陷
      被告己○○？是被告己○○辯稱甲○○故意編造證詞陷害
      云云顯悖離常情，委無足採。
（九）如附表壹編號九所示情節，業經證人癸○○於偵查中及本
      院審理時結證在卷，並有行動電話號碼0000000000號與行
      動電話號碼0000000000號之雙向通聯紀錄及通訊監察譯文
      在卷足憑（見95年度他字第1098號偵查卷（一）第196至
      203 頁），復有彰化縣警察局員林分局委託檢驗尿液代號
      與真實姓名對照認證單、詮昕科技股份有限公司濫用藥物
      尿液檢驗報告在卷可據（見彰化縣警察局員林分局員警刑
      字第0950007860號卷第46、47頁），核與被告己○○於警
      詢、偵查中供承其有於95年5月21日中午，騎乘黑色重型
      機車至彰化縣埔心鄉○○路客滿滿超市前，交付海洛因1
      包予購買毒品者，並收取1,000元後交予被告壬○○等情
      一致（見95年度偵字第6316號卷第9至10頁、第22頁），
      雖被告己○○於本院審理時復矢口否認曾與證人癸○○交
      易，然查上開事實並經被告壬○○於本院審理時具結證稱
      伊販賣海洛因予癸○○之該次交易，係由被告己○○騎乘
      機車前往約定地點送交海洛因等語明確（見本院卷（二）
      第62 頁），參以被告己○○之手部特徵，又與證人癸○○指證該次送交海洛因之人手有殘缺乙節相符，此有被告
      己○○之手部照片附卷可佐（見95年度偵字第6316號卷第
      17至18 頁），益徵被告己○○事後辯稱其未曾與證人癸○○交易，實係飾詞卸責，顯非可採。
（十）如附表壹編號十所示情節，業經證人林振成於警詢、偵查
      中證述綦詳（見95年度他字第1098號偵查卷（二）第106
      至108頁），並經證人林振成指認交易地點及被告辛○○
      、壬○○、丙○○無誤（見同上偵查卷第109至112頁），
      且與被告壬○○、丙○○自白與證人林振成交易之事實，
      互核相符（見本院卷（二）第133頁反面），復有行動電
      話號碼0000000000號與行動電話號碼0000000000號之通訊
      監察譯文、雙向通聯紀錄及0000000000號電話號碼設立基
      本資料在卷可查（見同上偵查卷第113至115頁）。另被告
      辛○○雖坦承曾交付海洛因予證人林振成，惟否認有販賣
      云云，惟證人林振成已就其與被告辛○○之交易時、地、
      方式與金額均指證明確，且亦無何憑據足認證人林振成必
      須偽證其向被告辛○○購買毒品，足徵證人林振成證述之
      情節並非杜撰之虛詞，勘信為真，被告辛○○所辯洵無足
      採。
(十一)如附表壹編號十一所示情節，業經證人戊○○於本院審理
      時結證無訛（見本院卷（二）第119至122頁），並經被告
      壬○○、丙○○坦認屬實（見本院卷（二）第134頁），
      復有行動電話號碼0000000000號與行動電話號碼00000000
      00號之通訊監察譯文、雙向通聯紀錄及0000000000號電話
      號碼設立基本資料在卷可查（見95年度他字第1098號偵查
      卷（一）第227至229頁），另有彰化縣警察局員林分局委
      託檢驗尿液代號與真實姓名對照認證單、詮昕科技股份有
      限公司濫用藥物尿液檢驗報告在卷可據（見彰化縣警察局
      員林分局員警刑字第0950007860號卷第73、74頁），堪以
      認定。
(十二)此外，並有如附表貳編號四、五所示之物；附表編號一
      、二、三、六、八、九、十四、十五、十六、十七所示之
      物；附表肆編號四所示之物扣案可資佐證，而扣案如附表
      編號一所示白粉36包，經送請法務部調查局鑑定結果，
      已確認上開送驗白粉36包均含有第一級第6項毒品海洛因
      成分（合計淨重12.42公克，空包裝總重12.64公克），有
      該局95年7月28日調科壹字第140013150號鑑定通知書1紙
      在卷可按（見95年度偵字6291號卷第69頁），扣案如附表
      編號二所示白色結晶體7包，經彰化縣警察局員林分局
      依聯勤二○四廠製造之煙毒檢驗Ａ包試劑初步檢驗結果，
      確呈安非他命反應，有彰化縣警察局員林分局偵查隊查獲
      毒品危害防制條例毒品初步檢驗報告書1份附卷可參（見
      彰化縣警察局員林分局員警分貞字第0950007693號卷第
      125 頁），前情應堪認定。
三、再查我國查緝販賣毒品執法甚嚴，又販賣海洛因及安非他命
    既係違法行為，當非可公然為之，亦無公定價格，且容易分
    裝並增減份量，而每次買賣之價量，可能隨時依雙方關係深
    淺、資力、需求量及對行情之認知、來源是否充裕、購買者
    被查獲時供述購買對象之可能風險之評估等情形，而異其標
    準，非可一概而論；販賣之利得，除被告就販賣之價量俱明
    確供述外，委難察得實情，販賣之人從價差或量差中牟利之
    方式雖異，其意圖營利之販賣行為則同一。是以因海洛因、
    安非他命量微價高，販賣者率有暴利可圖，苟非意圖販賣營
    利，一般人焉有可能甘冒重度刑責而販賣海洛因、安非他命
    ，衡諸被告壬○○於本院審理時亦結證稱因販賣海洛因，可
    獲得免費之海洛因施用，且會提供予被告丙○○之母、被告
    丙○○之舅舅即被告庚○○、被告己○○免費施用（見本院
    卷（二）第61頁反面、第63頁），被告己○○亦供稱曾向被
    告壬○○索討海洛因施用解癮（見95年度偵字第6316號偵查
    卷第8頁反面、第22頁、本院卷（一）第99頁）等情，均堪
    認被告壬○○等5人與共犯江宗達確有營利之意圖甚明。
四、按證人之陳述有部分前後不符，或相互間有所歧異時，究竟
    何者為可採，法院仍得本其自由心證予以斟酌，非謂一有不
    符或矛盾，即應認其全部均為不可採信（最高法院74年臺上
    字第1599號判例參照）。上開證人等就毒品交易次數、時間
    、金額等細節所證或有出入，而無法完全確定，然彼等確有
    向被告購買海洛因，前後所供均相一致。況施用毒品之人因
    癮頭一來急需購買毒品解癮，未解癮前之焦躁難耐以致心神
    均傾注於搜尋毒品以供施用，無暇記憶每次毒品交易金額、
    交易地點、或數量、或交易次數，及至解癮後之藥害反應，
    更使施用毒品之人無法明確記憶交易細節，是為常情，故上
    開證人就細節之出入縱不復記憶，並不影響彼等證言之可信
    度，彼等就確有向被告壬○○等人購買毒品之前揭情節，仍
    足採信。又上揭通訊監察譯文，雖未提及交易毒品之細節，
    惟因我國對於販賣毒品之行為科以高度之刑責，是以衡情一
    般毒販為免遭監聽查緝，通常以代號稱之，且上開證人等亦
    就前揭通訊監察譯文所代表交易之毒品種類、數量及細節等
    證述甚詳，可據為對被告壬○○等人不利之認定。另毒品交
    易次數及金額，關係被告壬○○等5人犯罪所得財物之多寡
    ，因本院已盡調查能事，仍無法明確得知渠等販賣毒品海洛
    因之真實次數及金額，是上揭證人向被告壬○○等5人購買
    海洛因或安非他命之次數、金額，爰依罪疑唯輕之原則，就
    各該證人歷次證詞中，採認其中期間最短、次數最少、金額
    最低者，以此最有利之原則認定，而分別認定且計算如附表
    壹所示之次數與金額。
五、按現行刑法關於正犯、從犯之區別，係以其主觀之犯意及客
    觀之犯罪行為標準，凡以自己犯罪之意思而參與犯罪，無論
    其所參與者是否係犯罪構成要件之行為，皆為正犯，其以幫
    助他人犯罪之意思而參與犯罪，其所參與者，苟係犯罪構成
    要件之行為，亦為正犯，必以幫助他人犯罪之意思而參與犯
    罪，其所參與者又為犯罪構成要件以外之行為，始為從犯。
    故共同實施犯罪行為之人，在合同意思範圍以內，各自分擔
    犯罪行為之一部，相互利用他人之行為，以達其犯罪之目的
    者，即應對於全部所發生之結果，共同負責（最高法院92年
    度臺上字第5407號裁判意旨參照）。又刑法上所謂販賣行為
    ，係指以營利為目的，有償轉讓，將商品購入或賣出，有一
    於此，犯罪即為完成，故交付商品與收取價金，均屬販賣犯
    罪之構成要件行為，縱以幫助他人營利犯罪之意思，而有參
    與交付買賣標的物、收取貨款之販賣要件行為，自應論以共
    同正犯而非從犯（最高法院84年臺上字第5647號裁判意旨參
    照）。查被告辛○○、丙○○、己○○、庚○○等人均明知
    被告壬○○有從事販賣毒品行為（分見95年度他字第1098號
    偵查卷第219頁、95年度偵字第6316號偵查卷第21頁、本院
    卷（一）第55、56頁、第57頁反面），然被告丙○○既參與
    接聽電話與購買毒品者洽談販賣毒品事宜，且單獨或與被告
    壬○○二人一同前往交易地點送海洛因予購買毒品者之以完
    成交付並收取價金，被告辛○○、己○○、庚○○亦受被告
    壬○○指示，送交毒品並收取價金等情，已如前述，則依照
    前開說明，該等行為屬構成要件行為，縱渠等係基於幫助犯
    罪之意思而為之，仍應論以共同正犯，況被告壬○○及丙○○為男女朋友，係負責交易價格之決定及交易進行之安排等
    毒品交易中最重要事項之人，且被告壬○○會提供毒品供被
    告丙○○之母免費施用；又被告己○○、庚○○亦獲有免費
    施用毒品之好處，前已敘明，是被告丙○○、己○○、庚○○顯係以自己犯罪之意思而為之，至為灼然，是依前揭說明
    ，被告壬○○、丙○○、辛○○、己○○、庚○○販賣毒品
    予如附表壹所示之人之部分自應分別負共同正犯之刑責。
六、至於被告己○○之指定辯護人於本院審理時雖聲請傳喚證人
    甲○○、乙○○，惟證人甲○○、乙○○迭經傳喚、拘提未
    到庭，另本院審酌被告己○○上開共同販賣第一級毒品海洛
    因予甲○○；共同販賣第一、二級毒品予乙○○之犯行，業
    據證人甲○○、乙○○於偵訊時具結證述明確，應無再行傳
    喚調查證人甲○○、乙○○之必要，附予敘明。
七、綜上事證相互以觀，被告辛○○、己○○、庚○○前揭所辯
    ，均顯係事後卸責之詞，不足採信。本案事證明確，被告辛○○、庚○○共同販賣第一級毒品海洛因之犯行；被告壬○○、丙○○、己○○共同販賣第一、二級毒品海洛因及甲基
    安非他命之犯行，均堪認定，應予依法論科。
、論罪科刑理由：
一、被告壬○○等5人行為後，刑法於94年2月2日修正公布，95
    年7月1日施行。修正後刑法第2條第1項規定：「行為後法律
    有變更者，適用行為時之法律。但行為後之法律有利於行為
    人者，適用最有利於行為人之法律。」係規範行為後法律變
    更所生新舊法律比較適用之準據法，於新法施行後，應適用
    修正後刑法第2條第1項之規定，為「從舊從輕」之比較。且
    比較時應就罪刑有關之共犯、未遂犯、想像競合犯、牽連犯
    、連續犯、結合犯，以及累犯加重、自首減輕暨其他法定加
    減原因（如身分加減）與加減比例等一切情形，本於「統一
    性及整體性原則」，綜其全部罪刑之結果而為比較（最高法
    院95年第8次刑事庭會議決議參照），其比較理由及結果均
    詳如附表伍，合先敘明。
二、核被告壬○○所為如附表壹所示犯行、被告丙○○所為如附
    表壹編號四、五、七、八、十、十一所示犯行、被告己○○
    所為如附表壹編號三、六、七、八、九所示犯行、被告辛○○所為如附表壹編號一、二、三、六、十所示犯行、被告庚○○所為如附表壹編號八所示犯行，均係犯毒品危害防制條
    例第4條第1項之販賣第一級毒品罪；被告壬○○、丙○○、
    己○○所為如附表壹編號七所示犯行，均係犯毒品危害防制
    條例第4條第2項之販賣第二級毒品罪。被告壬○○、丙○○
    、己○○、辛○○、庚○○持有第一級毒品海洛因；被告壬○○、丙○○、己○○持有第二級毒品安非他命之低度行為
    ，均應為販賣之高度行為所吸收，不另論罪。又共同正犯之
    意思聯絡，原不以數人間直接發生為限，即有間接聯絡者，
    亦包括在內，如甲分別邀約乙、丙犯罪，雖乙、丙間彼此並
    無直接之聯絡，亦無礙於其為共同正犯之成立，最高法院著
    有77年臺上字第2135號判例可稽。是被告辛○○、丙○○、
    己○○、庚○○各與被告壬○○及江宗達就渠等上開販賣第
    一級毒品海洛因之犯行，被告丙○○、己○○各與被告壬○○及江宗達就渠等上開販賣第二級毒品安非他命之犯行，有
    犯意聯絡及行為之分擔，均為共同正犯。按刑事法若干犯罪
    行為態樣，本質上原具有反覆、延續實行之特徵，立法時既
    予特別歸類，定為犯罪構成要件之行為要素，則行為人基於
    概括之犯意，在密切接近之一定時、地持續實行之複次行為
    ，倘依社會通念，於客觀上認為符合一個反覆、延續性之行
    為觀念者，於刑法評價上，即應僅成立一罪。學理上所稱「
    集合犯」之職業性、營業性、收集性或成癮性等具有重複特
    質之犯罪均屬之，例如經營、從事業務、收集、販賣、製造
    、散佈、成癮性所致之行為等行為概念者是（最高法院95年
    度臺上字第1079號判決意旨參照）。且立法上，以營利為構
    成要件之犯罪，通常具有反覆實施同一犯罪行為之特性，例
    如95年7月1日施行前之刑法關於常業犯之規定，因其本質乃
    多數行為之集合或一定行為之反覆實施，在立法上予以擬制
    ，定為一罪。本案被告壬○○、丙○○、己○○、辛○○意
    圖營利，於密切接近之時、地，販賣第一級毒品海洛因多次
    ，顯係出於反覆、延續販賣海洛因之單一行為決意；另被告
    壬○○，於密切接近之時、地，販賣第二級毒品甲基安非他
    命多次，亦顯係出於反覆、延續販賣甲基安非他命之單一行
    為決意至明，在行為概念上，其多次販賣海洛因之行為，應
    評價認係包括一罪之集合犯。又被告壬○○、丙○○共同販
    賣第一級毒品罪及第二級毒品罪（即同時地販賣第一、二級
    毒品予乙○○部分），係以一個行為同時完成販賣第一、二
    級毒品罪而觸犯數罪名，為想像競合犯，均應依修正前刑法
    第55條規定，從一重之販賣第一級毒品罪處斷。再被告己○○所犯上開二罪間，犯意各別，罪名不同，應予分論併罰。
    查被告壬○○前因施用第一、二級毒品案件，經裁定送強制
    戒治，所涉刑案部分，由本院以89年度訴字第1247號判決定
    應執行刑有期徒刑1年確定；復因施用毒品案件，經裁定送
    強制戒治，所涉刑案部分，由本院以91年度訴字第578號判
    處有期徒刑1年4月確定，上開二案接續執行，於94年2月22
    日假釋付保護管束，甫於94年8月8日保護管束期滿視為執行
    完畢；辛○○前因施用毒品案件，經本院以94年度易字第22
    4號判處有期徒刑2月確定，甫於94年6月6日易科罰金執行完
    畢；己○○前因施用第一、二級毒品案件，經本院以90年度
    訴字第776號判決分別判處有期徒刑10月、1年，並定應執行
    刑為有期徒刑1年8月確定；又因施用第一、二級毒品案件，
    經本院以91年度訴字第271號判決分別判處有期徒刑1年2月
    、11月，並定應執行刑為有期徒刑1年11月確定，前開徒刑
    接續執行後，於94年8月8日假釋出監，所餘期間付保護管束
    ，並於95年2月26日期滿未經撤銷而視為執行完畢；庚○○
    前因施用第一級毒品案件，經臺灣彰化地方法院檢察署檢察
    官聲請送強制戒治並提起公訴，強制戒治部分於92年11月6
    日執行完畢釋放，所涉刑案部分由本院以91年度訴字第804
    號判處有期徒刑1年確定，並於93年10月21日執行完畢；又
    因施用第二級毒品案件，經本院以94年度員簡字第193號判
    處有期徒刑3月確定，於95年3月5日執行完畢，有臺灣高等
    法院被告前案紀錄表、臺灣彰化地方法院檢察署刑案資料查
    註紀錄表各1份在卷可佐，渠等於受有期徒刑執行完畢後5年
    以內再犯本件有期徒刑以上之罪，為累犯，應分別依修正前
    刑法第47條規定，就法定本刑有期徒刑及罰金部分加重其刑
    ，法定本刑為死刑或無期徒刑部分，則依法不得加重。再查
    被告壬○○本身染有毒癮，為經濟所迫，無錢繼續購毒，僅
    為獲得江宗達提供免費毒品之利益，始為本件犯行，實際販
    毒所得非鉅，且相較於長期大量販賣毒品之大毒梟或「大盤
    」、「中盤」毒販而言，被告壬○○所為對社會治安及國民
    健康之危害顯然較為輕微；被告辛○○雖有與被告壬○○共
    同販賣第一級毒品海洛因之犯行，然其僅係基於二人之母子
    關係，而代為交付毒品並收取價金，並未獲取任何利潤；另
    被告丙○○並無前科，素行尚佳，僅因其男友被告壬○○從
    事販賣毒品，一時失慮，而參與協助接聽電話、交付毒品及
    收取價金，與一般販賣毒品者，係為牟取暴利之情形，迥然
    不同，初罹刑典即涉此重罪；而被告己○○、庚○○所為僅
    係零星之小額交易，被告己○○交易6次、被告庚○○交易1
    次等情，本院認渠等犯罪情節客觀上尚堪憫恕，縱量處法定
    最低法定刑度之無期徒刑，猶屬過重，爰依修正前刑法第59
    條規定酌減其刑，並就被告壬○○、辛○○、己○○、庚○○與前開加重其刑部分，依刑法第71條第1項規定，先加後
    減之。至於被告壬○○雖供出共同正犯江宗達，惟毒品危害
    防制條例第17條之立法意旨重在鼓勵具體供出其上游販毒者
    ，俾使追查該毒梟前手及其上游毒品，以杜絕毒品之蔓延與
    氾濫，倘僅供出共犯為何人，但尚未進而查獲毒梟前手或其
    上游毒品者，仍不得執此邀本條規定之寬減，因共犯江宗達
    尚未因此被起訴，自不符合該條所定因而破獲之要件。爰審
    酌被告壬○○等5人明知毒品不僅殘害施用者自身健康，其
    因施用毒品而散盡家財、連累家人，或為購買毒品鋌而走險
    者，更不可勝計，竟為謀個人私利，販賣毒品，危害社會甚
    鉅，另考量渠等犯罪之手段、素行、販賣毒品之期間、次數
    、所得之利益、參與程度、犯罪後態度等一切情狀，分別量
    處如主文所示之刑，被告己○○並定其應執行之刑，以示懲
    儆。
三、扣案附表編號一、二所示之海洛因36包（空包裝袋除外）
    、安非他命7包，均係當場查獲之第一級毒品與第二級毒品
    ，應依毒品危害防制條例第18條第1項前段規定，宣告沒收
    銷燬之。按毒品危害防制條例第19條第1項規定，並無如同
    條例第18條第1項所定「不問屬於犯人所有與否，沒收之」
    之明文，應屬相對沒收主義之立法，其應沒收之物，應以屬
    被告所有者為限（最高法院93年度臺上字第462號判決意旨
    參照）。則扣案如附表貳編號四、五所示之物，分係共犯江
    宗達及被告壬○○所有供本件販賣毒品所用之物；附表編
    號一之包裝袋36個、編號二之包裝袋7個及編號三、六、八
    、九、十四、十五、十六、十七所示之物，係被告壬○○所
    有供本件販賣毒品所用之物，附表肆編號四所示之物，係被
    告辛○○所有供本件販毒所用之物，業據被告壬○○陳明在
    卷，應依毒品危害防制條例第19條第1項宣告沒收。又毒品
    危害防制條例第19條第1項固規定「犯第4條至第9條、第12
    條、第13條或第14條第1項、第2項之罪者，其供犯罪所用或
    因犯罪所得之財物，均沒收之，如全部或一部不能沒收時，
    追徵其價額或以其財產抵償之」。但共同正犯之犯罪所得為
    新臺幣時，因係合併計算，且於全部或一部不能沒收時，以
    其財產抵償之，為避免執行時發生重複沒收、抵償之情形，
    故各共同正犯之間係採連帶沒收主義，於裁判時僅諭知連帶
    沒收，不得就全體共同正犯之總所得對各該共同正犯分別重
    複諭知沒收；此與罰金刑應分別諭知、分別執行者不同（最
    高法院95年度臺上字第925號、94年度臺上字第7421 號判決
    可參）。故被告辛○○、丙○○、己○○、庚○○分與被告
    壬○○、共犯江宗達共同販賣毒品之犯罪所得，雖未扣案，
    然應依同條例第19條第1項規定及上開說明，併宣告連帶沒
    收，如全部或一部不能沒收時，以其財產抵償之（計算詳如
    附表陸所示），另被告壬○○、丙○○於附表壹編號十所示
    時、地，共同販賣四分之一錢海洛因予林振成所得之行動電
    話1支，亦應依同條例第19條第1項規定併予宣告連帶沒收，
    如不能沒收時，應追徵其價額；惟該具行動電話內之SIM卡
    ，依國內電信公司一般定型化契約之約定，該SIM卡之所有
    權乃係屬電信公司所有，申請人僅因承租門號而取得該SIM
    卡使用權，此SIM卡非被告壬○○、丙○○所有，自不在宣
    告沒收範圍內。至其餘扣案之物，並無證據證明為被告壬○○等5人或共犯江宗達供本件犯罪所用、犯罪所得之物或違
    禁物，均不予宣告沒收。
肆、不另為無罪之諭知部分：
    公訴意旨根據證人邱顯昇、江柏宣、江忠厚、乙○○於警詢
    或偵查中所證，認被告辛○○、壬○○共同販賣海洛因予邱
    顯昇30餘次；被告壬○○、辛○○共同販賣海洛因予江柏宣
    10 餘次；被告壬○○、丙○○共同販賣海洛因予江忠厚30
    餘次；被告壬○○、丙○○、己○○共同販賣海洛因及安非
    他命予乙○○15次，固非無見。惟本院依「罪疑唯輕」之原
    則，就證人邱顯昇、江柏宣、江忠厚、乙○○歷次證詞中，
    採認其中期間最短、次數最少、金額最低者，以此最有利之
    原則認定被告壬○○、辛○○、丙○○、己○○販賣之時間
    、次數及其犯罪所得如附表壹所載，已如前述。公訴意旨關
    於被告壬○○、辛○○、丙○○、己○○販賣予證人邱顯昇
    、江柏宣、江忠厚、乙○○之時間、次數、金額及所得認定
    與附表壹所示記載不符部分，均無積極證據足資認定，應認
    該部分被告壬○○、辛○○、丙○○、己○○之犯罪不能證
    明。因本院認上開部分如均成立犯罪，與前揭業經論罪科刑
    部分皆有集合犯之實質上一罪關係，爰不另為無罪之諭知，
    附此說明。
據上論斷，應依刑事訴訟法第299條第1項前段，毒品危害防制條
例第4條第1項、第2項、第18條第1項前段、第19條第1項，刑法
第11條、第2條第1項前段，修正前刑法第28條、第55條、第47條
、第51條第5款，刑法第59條，判決如主文。
本案經檢察官郭玄義到庭執行職務。
中　　華　　民　　國　　96　　年　　1 　　月　　3 　　日
                  刑事第二庭    審判長法  官  石馨文
                                      法  官  黃齡玉
                                      法  官  尚安雅
以上正本證明與原本無異。
如不服本判決，應於送達後10日內向本院提出上訴狀（須附繕本
）。
中　　華　　民　　國　　96　　年　　1 　　月　　5 　　日
                                      書記官  廖建興
附錄本案論罪科刑法條全文：
毒品危害防制條例第4條
製造、運輸、販賣第一級毒品者，處死刑或無期徒刑；處無期徒
刑者，得併科新臺幣1千萬元以下罰金。
製造、運輸、販賣第二級毒品者，處無期徒刑或7年以上有期徒
刑，得併科新臺幣7百萬元以下罰金。
製造、運輸、販賣第三級毒品者，處5年以上有期徒刑，得併科
新臺幣5百萬元以下罰金。
製造、運輸、販賣第四級毒品者，處3年以上10年以下有期徒刑
，得併科新臺幣3百萬元以下罰金。
製造、運輸、販賣專供製造或施用毒品之器具者，處1年以上7年
以下有期徒刑，得併科新臺幣1百萬元以下罰金。
前五項之未遂犯罰之。
附表壹：
┌──┬────┬────┬────────────────────────┬───────────┐
│編號│購 買 者│行 為 人│      交 易 時 間 、 地 點 、 方 式             │購買毒品之種類、次數及│
│    │        │        │                                                │價格（毒品重量均不詳）│
├──┼────┼────┼────────────────────────┼───────────┤
│ 一 │洪偉倢  │辛○○  │洪瑋倢曾於95年3月中旬，在綽號「錢嫂」之辛○○位 │●辛○○交易部分：    │
│    │        │壬○○  │於彰化縣埔心鄉○○路○段100號之住處，向辛○○稱「│1,000元之海洛因1包＊2 │
│    │        │        │那個1張」（指購買1,000元海洛因）後，由辛○○進屋│次＝2,000元           │
│    │        │        │拿取毒品，並以每小包1,000元之代價，向辛○○購得 │●壬○○交易部分：    │
│    │        │        │第一級毒品海洛因1小包2次；嗣因辛○○向伊告知錢世│1,000元之海洛因1包＊1 │
│    │        │        │尉之行動電話號碼0000000000號，並稱如洪瑋倢欲購買│次＋500元之海洛因1包＊│
│    │        │        │第一級毒品海洛因時，聯繫綽號「阿尉」之壬○○即可│9次＝5,500元          │
│    │        │        │，洪瑋倢即於95年4月份起，以其所有之行動電話號碼 │                      │
│    │        │        │0000000000號撥打行動電話號碼0000000000號向壬○○│                      │
│    │        │        │購買第一級毒品海洛因10次，每次即在電話中稱：「有│                      │
│    │        │        │事找你」或「還你錢」，並以「半天」（指500元海洛 │                      │
│    │        │        │因）或「一天」（指1,000元海洛因）之暗語，約定購 │                      │
│    │        │        │買500元或1,000元之海洛因1小包不等，並於電話中與 │                      │
│    │        │        │壬○○約定交易地點進行交易；最後一次係於95年6月5│                      │
│    │        │        │日18時許，以前揭方式，在彰化縣埔心鄉○○路「客滿│                      │
│    │        │        │滿超市」（以下簡稱客滿滿超市），以500元向壬○○ │                      │
│    │        │        │購得海洛因1小包。                               │                      │
├──┼────┼────┼────────────────────────┼───────────┤
│ 二 │邱顯昇  │辛○○  │邱顯昇於95年1月起，以不同地點之公共電話，撥打行 │●辛○○交易部分：    │
│    │        │壬○○  │動電話號碼0000000000號及0000000000號，該2支電話 │5,000元之海洛因1包＊1 │
│    │        │        │會由綽號「錢嫂」之辛○○、綽號「阿尉」之壬○○接│次＋1,000元之海洛因1包│
│    │        │        │聽，何人接聽電話，即由接聽電話之人與邱顯昇約定毒│＊1次＋500元之海洛因1 │
│    │        │        │品交易事宜，其每次係以在電話中稱：「啤酒半箱」（│包＊28次＝20,000元    │
│    │        │        │指購買500元之海洛因）或「啤酒1箱」（指購買1,000 │●壬○○交易部分：    │
│    │        │        │元之海洛因）之暗語約定購買500元或1,000元之第一級│3,000元之海洛因1包＊1 │
│    │        │        │毒品海洛因1小包不等，最多曾以「啤酒5箱」（指購買│次＋1000元之海洛因1包 │
│    │        │        │5,000元之海洛因）之暗語約定購買海洛因，所約定之 │＊1次＋500元之海洛因1 │
│    │        │        │交易地點則包括辛○○上開住處屋內或住處門口、客滿│包＊3次＝5500元       │
│    │        │        │滿超市或彰化縣埔心鄉○○村○○路舊館國小正門口進│                      │
│    │        │        │行交易，證人邱顯昇即以上揭方式向被告辛○○購得海│                      │
│    │        │        │洛因30次，金額自500元至5,000元不等；向被告壬○○│                      │
│    │        │        │購得海洛因5次，其中1次係於95年2月初某日，在電話 │                      │
│    │        │        │中稱「啤酒1箱」後，向壬○○以1000元購得海洛因1  │                      │
│    │        │        │小包，另外4次之交易金額自500元至3,000元不等。最 │                      │
│    │        │        │後一次係於95年4月27日12時37分許，邱顯昇以公共電 │                      │
│    │        │        │話000000000號（址設：彰化縣埔心鄉○○村○○路726│                      │
│    │        │        │號），撥打行動電話號碼0000000000號，由辛○○接聽│                      │
│    │        │        │，邱顯昇遂與辛○○約定在辛○○上開住處，向辛○○│                      │
│    │        │        │購得1,000元之海洛因1小包，並於同日13時許，在其位│                      │
│    │        │        │於彰化縣永靖鄉同安村中宅巷28號之住處為警查獲其持│                      │
│    │        │        │有上開向辛○○購得之海洛因1小包。               │                      │
├──┼────┼────┼────────────────────────┼───────────┤
│ 三 │江柏宣  │辛○○  │江柏宣於95年2月起，以其家中之000000000號電話或公│●辛○○交易部分：    │
│    │        │壬○○  │共電話，撥打行動電話號碼0000000000號及0000000000│1000元之海洛因1包＊4次│
│    │        │己○○  │號，該2支電話會由壬○○或辛○○接聽，何人接聽電 │＝4,000元             │
│    │        │        │話，即由接聽電話之人與江柏宣約定交易地點，或直接│●壬○○交易部分：    │
│    │        │        │前往辛○○、壬○○位於彰化縣埔心鄉○○路○段100號│1000元之海洛因1包＊6次│
│    │        │        │之上開住處購買毒品。江柏宣有2次係以公共電話撥打 │＝6,000元             │
│    │        │        │0000000000號行動電話與辛○○聯繫後，約在辛○○之│●己○○交易部分：    │
│    │        │        │上開住處，向辛○○購得1,000元之海洛因各1小包；另│1,000元之海洛因1包＊1 │
│    │        │        │有2次係直接至辛○○上開住處向辛○○購得1,000元之│次＝1,000元（江柏宣向 │
│    │        │        │海洛因各1小包。復有4次係撥打0000000000號行動電話│壬○○購買，己○○交付│
│    │        │        │，與壬○○約在壬○○之上開住處，向壬○○購得    │毒品）                │
│    │        │        │1,000元之海洛因各1小包，又有2次係直接前往壬○○ │                      │
│    │        │        │上開住處，向壬○○購得1,000元之海洛因各1小包。江│                      │
│    │        │        │柏宣其中一次係於95年5月20日20時許，以家中電話048│                      │
│    │        │        │521519號，撥打行動電話號碼0000000000號，由壬○○│                      │
│    │        │        │接聽，遂與壬○○約定在客滿滿超市進行交易，嗣於同│                      │
│    │        │        │日20時50分許，由己○○出面與江柏宣進行交易，江柏│                      │
│    │        │        │宣便以1,000元之代價向己○○取得第一級毒品海洛因 │                      │
│    │        │        │1小包。                                         │                      │
├──┼────┼────┼────────────────────────┼───────────┤
│ 四 │羅清耀  │壬○○  │羅清耀於95年5月18日以其所有之0000000000號行動電 │●壬○○、丙○○共同交│
│    │        │丙○○  │話，撥打0000000000號行動電話，並由丙○○接聽，羅│  易部分：            │
│    │        │        │清耀於電話中，便以「一天」為暗語向丙○○約定購買│1,000元之海洛因1包＊2 │
│    │        │        │1,000元海洛因1小包，丙○○並與羅清耀約定以彰化縣│次＝2,000元           │
│    │        │        │埔心鄉○○路「ABC保齡球館」為交易地點後，由錢世 │●壬○○交易部分：    │
│    │        │        │尉出面交易，該次交易羅清耀即以1,000元購得海洛因 │1,000元之海洛因1包＊1 │
│    │        │        │1小包；復於同年5月19日以前揭方式在電話中與壬○○│次＝1,000元           │
│    │        │        │約定在彰化縣埔心鄉大潤發大賣場附近交易，於抵達約│                      │
│    │        │        │定地點撥打上開行動電話時，復由丙○○接聽並約在門│                      │
│    │        │        │口，嗣於同日14時40分許，由壬○○駕駛自小客車搭載│                      │
│    │        │        │丙○○，一同至彰化縣埔心鄉大潤發大賣場旁之「礦太│                      │
│    │        │        │加油站」，交付1,000元毒品海洛因1小包，並收取1,00│                      │
│    │        │        │0元現金。羅清耀另於95年5月20日，以前揭方式在電話│                      │
│    │        │        │中與壬○○約定在彰化縣員林鎮龍邦大樓交易，並向錢│                      │
│    │        │        │世尉以1,000元購買海洛因1小包而交易成功。        │                      │
├──┼────┼────┼────────────────────────┼───────────┤
│ 五 │江忠厚  │壬○○  │江忠厚於95年1月起，以公共電話撥打0000000000號行 │●壬○○、丙○○共同交│
│    │        │丙○○  │動電話，由壬○○或丙○○接聽電話，江忠厚即以在電│  易部分：            │
│    │        │        │話中稱：「1張」之暗語（指購買1000元之海洛因）， │2,000元之海洛因1包＊1 │
│    │        │        │與丙○○或壬○○約定交易地點後（包括彰化縣埔心鄉│次＋1,000元之海洛因1包│
│    │        │        │「客滿滿超市」、彰化縣員林鎮龍邦大樓、「彰化縣員│＊19次＝21,000元      │
│    │        │        │林鎮「燦坤電子商店」、彰化縣員林鎮「巧合理容店」│                      │
│    │        │        │等地），由壬○○出面進行交易。江忠厚即以上開方式│                      │
│    │        │        │向壬○○、丙○○共購買第一級毒品海洛因20次，每次│                      │
│    │        │        │均購買1000元至2000元不等之海洛因1小包。江忠厚其 │                      │
│    │        │        │中一次係於95年5月22日22時42分許，以公共電話04823│                      │
│    │        │        │6354號，撥打行動電話號碼0000000000號，由丙○○接│                      │
│    │        │        │聽，江忠厚並向丙○○稱要「拿一張還他」之暗語後，│                      │
│    │        │        │即由壬○○接聽，並與壬○○約定在彰化縣永靖鄉福興│                      │
│    │        │        │村的榕樹公（地名）進行交易，嗣於聯繫完畢後，於當│                      │
│    │        │        │日23時10分許由壬○○出面與江忠厚進行交易，江忠厚│                      │
│    │        │        │便以1000元之代價向壬○○購得海洛因1小包。       │                      │
├──┼────┼────┼────────────────────────┼───────────┤
│ 六 │丁○○  │辛○○  │丁○○於95年4月起，以其所有之行動電話號碼0000000│●辛○○交易部分：    │
│    │        │壬○○  │625號，撥打0000000000號行動電話予辛○○，或撥打 │500元之海洛因1包＊3次 │
│    │        │己○○  │0000000000號及0000000000號行動電話予壬○○，每次│（包括由己○○交付之1 │
│    │        │庚○○  │即在電話中以「15」或「1箱」之暗語約定購買1,500或│次）＋1,000元之海洛因1│
│    │        │        │1,000元之海洛因1小包，並由接聽電話之人與丁○○約│包＊1次＋1,500元之海洛│
│    │        │        │定交易地點後（包括彰化縣埔心鄉「客滿滿超市」、錢│因1包＊1次＝4,000元   │
│    │        │        │世尉與辛○○位於彰化縣埔心鄉○○路○段100號之住處│●壬○○交易部分：    │
│    │        │        │、彰化縣員林鎮員生醫院、彰化縣員林鎮龍邦大樓或彰│500元之海洛因1包＊3次 │
│    │        │        │化縣埔心鄉舊館村之某水溝邊）。在上述期間，丁○○│＋1,000元之海洛因1包＊│
│    │        │        │向辛○○購買第一級毒品海洛因5次，其中購買500元海│2次＋1,500元之海洛因  │
│    │        │        │洛因1小包3次、1,000元海洛因1小包1次、1,500元海洛│1包＊2次＝6,500元     │
│    │        │        │因1小包1次，且有1次係丁○○撥打電話向辛○○購買 │●己○○交易部分：    │
│    │        │        │500元海洛因1小包，由己○○至彰化縣埔心鄉舊館村之│500元之海洛因1包＊1次 │
│    │        │        │一條水溝旁交付海洛因1小包予丁○○。另丁○○向錢 │＝500元（丁○○向賴素 │
│    │        │        │世尉購買海洛因7次，其中購買500元海洛因1小包3次、│貞購買，己○○交付毒品│
│    │        │        │1,000元海洛因1小包2次、1,500元海洛因1小包2次，且│）。                  │
│    │        │        │有1次係於95年7月4日丁○○與己○○合資向壬○○購 │●庚○○交易部分：    │
│    │        │        │買，並由己○○以丁○○之前揭電話撥打電話壬○○持│1,000元之海洛因1包＊1 │
│    │        │        │用之0000000000號行動電話與壬○○聯繫後，於同日19│次＝1,000元（己○○與 │
│    │        │        │時40分許，由庚○○乘坐銀色自小客車至彰化縣員林鎮│丁○○合資向壬○○購買│
│    │        │        │之龍邦大樓，交付1,000元之海洛因1包予己○○，嗣因│，由庚○○交付毒品並收│
│    │        │        │第一次交付之海洛因份量不足，又將該包海洛因取回，│取價金）              │
│    │        │        │再將補足份量之海洛因1包至同一地點交付海洛因成功 │                      │
│    │        │        │。                                              │                      │
├──┼────┼────┼────────────────────────┼───────────┤
│ 七 │乙○○  │壬○○  │乙○○於95年3月份起，以其所有之行動電話號碼09115│●壬○○交易部分：    │
│    │        │丙○○  │910441號、家中電話000000000號或公共電話，撥打行 │2,000元之海洛因1包＊1 │
│    │        │己○○  │動電話號碼0000000000號及0000000000號，由壬○○或│次＋1,000元之海洛因1包│
│    │        │        │丙○○接聽，每次乙○○即在電話中以「男生工」、「│＊4次（包括與丙○○共 │
│    │        │        │硬的」之暗語表示第二級毒品甲基安非他命；並以「1 │同交易之1次）＝6,000元│
│    │        │        │張」、「1天」之暗語指要購買1,000元之第一級毒品海│2,000元之甲基安非他命1│
│    │        │        │洛因，丙○○或壬○○並與乙○○約定交易地點（彰化│包＊1次＋1,000元之甲基│
│    │        │        │縣埔心鄉「客滿滿超市」、壬○○與辛○○於彰化縣埔│安非他命1包＊4次＝6,00│
│    │        │        │心鄉○○路○段100號之住處、彰化縣員林鎮山路柏士出│0元                   │
│    │        │        │租大樓、彰化縣員林鎮龍邦大樓）後，由壬○○、林意│●己○○交易部分：    │
│    │        │        │雯或己○○出面進行交易，購買金額1,000元至2,000元│1,000元之海洛因1包＊1 │
│    │        │        │不等，且該三人均曾以海洛因及甲基安非他命與乙○○│次＝1,000元           │
│    │        │        │交易。其中由丙○○、己○○各出面交易2次、壬○○ │1,000元之甲基安非他命1│
│    │        │        │出面交易10次（因證人乙○○並未言明交易海洛因及甲│包＊1次＝1,000元      │
│    │        │        │基安非他命之個別次數，依衡平原則，爰認海洛因及甲│●丙○○交易部分：    │
│    │        │        │基安非他命之交易次數各半），包括95年5月19日22時 │1,000元之海洛因1包＊1 │
│    │        │        │許，在客滿滿超市由壬○○、丙○○一同出面交易，林│次（指與壬○○共同交易│
│    │        │        │建森即以1,000元購得海洛因1小包；95年5月20日13時 │之1次）＝1,000元      │
│    │        │        │40分許，由己○○至不詳地點與乙○○以1,000元交易 │(1,000元之甲基安非他命│
│    │        │        │甲基安非他命1小包；於95年7月4日21時許，在彰化縣 │1包＋1,000元之海洛因1 │
│    │        │        │員林鎮○○路柏士出租大樓由丙○○出面交付毒品並收│包）＊1次＝2,000元    │
│    │        │        │取價金，該次交易乙○○購得1,000元海洛因及1,000元│                      │
│    │        │        │甲基安非他命，由丙○○出面交易。                │                      │
├──┼────┼────┼────────────────────────┼───────────┤
│ 八 │甲○○  │壬○○  │甲○○於95年3月起，以其所有之行動電話號碼0000000│●壬○○、丙○○共同交│
│    │        │丙○○  │932號、0000000000號或公共電話，撥打0000000000號 │  易部分：            │
│    │        │己○○  │行動電話，由壬○○或丙○○接聽電話，每次在電話中│1,000元之海洛因1包＊3 │
│    │        │        │即以「查某工」之暗語代表第一級毒品海洛因；「1個 │次＝3,000元           │
│    │        │        │工人」、「拿1,000元給你」之暗語指要購買1,000元之│●己○○交易部分：    │
│    │        │        │海洛因，丙○○或壬○○並與甲○○約定交易地點（彰│1,000元之海洛因1包＊2 │
│    │        │        │化縣埔心鄉「客滿滿超市」）後，由壬○○、丙○○或│次＝2,000元           │
│    │        │        │己○○出面進行交易，壬○○、丙○○一同出面交易者│                      │
│    │        │        │有3次、己○○單獨出面交易者有2次，其中1次係江莨 │                      │
│    │        │        │渝於95年5月20日19時40分許，於甲○○以前揭方式與 │                      │
│    │        │        │壬○○電話聯繫後，由己○○在客滿滿超市與甲○○以│                      │
│    │        │        │1,000元海洛因完成交易。                         │                      │
├──┼────┼────┼────────────────────────┼───────────┤
│ 九 │癸○○  │壬○○  │癸○○於95年5月21日11時、12時許，以其所有之行動 │●己○○交易部分：    │
│    │        │己○○  │電話號碼0000000000號，撥打0000000000號行動電話，│1,000元之海洛因＊1次＝│
│    │        │        │由壬○○接聽電話，並在電話以「二個女生」之暗語指│1,000元               │
│    │        │        │欲購買第一級毒品海洛因2包，且於電話中約定交易地 │                      │
│    │        │        │點為客滿滿超市後，於同日，由己○○騎乘黑色重型機│                      │
│    │        │        │車至前揭地點交付海洛因2包予癸○○並收取價金1,000│                      │
│    │        │        │元。                                            │                      │
├──┼────┼────┼────────────────────────┼───────────┤
│ 十 │林振成  │辛○○  │林振成於95年5月20日12時45分許，以其所有之0000000│●辛○○交易部分：    │
│    │        │壬○○  │770號行動電話，撥打壬○○持用之0000000000號行動 │1,000元之海洛因1包＊1 │
│    │        │丙○○  │電話，由壬○○接聽電話，林振成便在電話中表達欲購│次＝1,000元           │
│    │        │        │買第一級毒品海洛因之意，待雙方聯繫後，壬○○即與│●壬○○、丙○○共同交│
│    │        │        │丙○○一同前往林振成位於彰化縣大村鄉之住處，林振│  易部分：            │
│    │        │        │成便以自己所有之行動電話1支與行動電話內之SIM卡（│1/4錢重之海洛因1包，換│
│    │        │        │0000000000號）為代價，並由丙○○從自己之皮包內拿│得行動電話1支與其內之 │
│    │        │        │出第一級毒品海洛因1小包（四分之一錢）進行交易成 │SIM卡1張。            │
│    │        │        │功。另林振成於95年6月28日19時許，以騎腳踏車之方 │                      │
│    │        │        │式，前往辛○○位於彰化縣埔心鄉○○路○段100號之住│                      │
│    │        │        │處，向辛○○購得1,000元之海洛因1小包。          │                      │
├──┼────┼────┼────────────────────────┼───────────┤
│十一│戊○○  │壬○○  │戊○○於95年5月間，以其所有之行動電話號碼0000000│●壬○○、丙○○共同交│
│    │        │丙○○  │398號，撥打0000000000號行動電話，由壬○○或林意 │  易部分：            │
│    │        │        │雯接聽電話，每次戊○○即在電話以「1」、「3」之暗│1,000元之海洛因1包＊2 │
│    │        │        │語指欲購買1,000元、3,000元之第一級毒品海洛因，並│次=2,000元            │
│    │        │        │與壬○○、丙○○約定交易地點後（彰化縣埔心鄉員鹿│●丙○○交易部分：    │
│    │        │        │路之魚市場、彰化縣埔心鄉「客滿滿超市」），由錢世│3,000元之海洛因1包＊1 │
│    │        │        │尉駕駛自小客車搭載及丙○○一同前往交易地點進行交│次＝3,000元           │
│    │        │        │易，戊○○即以此方式向壬○○、丙○○購買1,000元 │                      │
│    │        │        │海洛因1小包2次，又丙○○曾於95年5月17日12時15分 │                      │
│    │        │        │許，在彰化縣埔心鄉○○路魚市場旁之「四海遊龍」鍋│                      │
│    │        │        │貼專賣店外，單獨交付3,000元海洛因予戊○○並收取 │                      │
│    │        │        │價金。                                          │                      │
└──┴────┴────┴────────────────────────┴───────────┘
附表貳：
┌──┬──────────────────────┬───────────────────────┐
│編號│        物        品        名        稱    │      備    註                                │
├──┼──────────────────────┼───────────────────────┤
│ 一 │白色粉末1包（淨重0.17公克，包裝重0.36公克） │經法務部調查局檢驗，含第一級第6項毒品海洛因成 │
│    │                                            │分（見法務部調查局95年7月28日調科壹字第1400131│
│    │                                            │49號鑑定通知書，本院卷（二）第20頁），被告林意│
│    │                                            │雯供稱係供其母施用。                          │
├──┼──────────────────────┼───────────────────────┤
│ 二 │白色結晶1包（毛重0.55公克）                 │經警初步檢驗呈安非他命反應，被告丙○○供稱係供│
│    │                                            │其施用。                                      │
├──┼──────────────────────┼───────────────────────┤
│ 三 │施用安非他命之玻璃吸食器1支                 │非供本件販賣毒品之用                          │
├──┼──────────────────────┼───────────────────────┤
│ 四 │電子磅秤1臺                                 │被告壬○○供稱為江宗達所有，供分裝海洛因所用。│
├──┼──────────────────────┼───────────────────────┤
│ 五 │呼叫器（旭眾）1個                           │被告壬○○供稱係其所有聯絡販賣毒品之用。      │
├──┼──────────────────────┼───────────────────────┤
│ 六 │行動電話手機（VK）（門號0000000000）1支     │被告丙○○供稱係其之前工作上使用，並非聯絡販賣│
│    │                                            │毒品之用。                                    │
├──┼──────────────────────┼───────────────────────┤
│七  │新臺幣6,9000元現金                          │被告壬○○、丙○○均供稱係被告丙○○工作賺得。│
└──┴──────────────────────┴───────────────────────┘
附表：
┌──┬────────────────────────────────────┬─────────┐
│編號│             物        品        名        稱                           │   備   註        │
├──┼────────────────────────────────────┼─────────┤
│ 一 │白色粉末36包（合計淨重12.42公克，空包裝總重12.64公克）                  │含第一級毒品海洛因│
│    │                                                                        │成分，另扣案包裝袋│
│    │                                                                        │具有防止海洛因裸露│
│    │                                                                        │、溢出及潮濕之功用│
│    │                                                                        │，並便於攜帶，且法│
│    │                                                                        │務部調查局鑑定時既│
│    │                                                                        │將該包裝袋與海洛因│
│    │                                                                        │分別秤重，足認與扣│
│    │                                                                        │案之海洛因並無不可│
│    │                                                                        │析離之關係。      │
├──┼────────────────────────────────────┼─────────┤
│ 二 │白色結晶7包（合計毛重3.7公克）                                          │另扣案包裝袋具有防│
│    │                                                                        │止安非他命裸露、溢│
│    │                                                                        │出及潮濕之功用，並│
│    │                                                                        │便於攜帶。        │
├──┼────────────────────────────────────┼─────────┤
│ 三 │電話連絡簿1本                                                           │被告壬○○供稱有作│
│    │                                                                        │為記錄朋友電話及記│
│    │                                                                        │錄販賣毒品帳目之用│
│    │                                                                        │。                │
├──┼────────────────────────────────────┼─────────┤
│ 四 │彰化地檢署檢察官上訴書（被告：壬○○）1張                               │非供本件販賣毒品之│
│    │                                                                        │用                │
├──┼────────────────────────────────────┼─────────┤
│ 五 │彰化地院公文信封（收件人：壬○○）1張                                   │非供本件販賣毒品之│
│    │                                                                        │用                │
├──┼────────────────────────────────────┼─────────┤
│ 六 │MOTOROLA行動電話（序號000000000000000）1支                              │被告壬○○供稱為其│
│    │                                                                        │所有聯絡販賣毒品之│
│    │                                                                        │用。              │
├──┼────────────────────────────────────┼─────────┤
│ 七 │BenQ行動電話（序號000000000000000）1支                                  │非供本件販賣毒品之│
│    │                                                                        │用                │
├──┼────────────────────────────────────┼─────────┤
│ 八 │MOTOROLA行動電話（序號00000000000000000）1支                            │被告壬○○供稱為其│
│    │                                                                        │所有曾作為聯絡販賣│
│    │                                                                        │毒品之用。        │
├──┼────────────────────────────────────┼─────────┤
│ 九 │WIN行動電話（序號000000000000000）1支                                   │被告壬○○供稱為其│
│    │                                                                        │所有聯絡販賣毒品之│
│    │                                                                        │用。              │
├──┼────────────────────────────────────┼─────────┤
│ 十 │MOTOROLA行動電話（序號000000000000000）1支                              │非供本件販賣毒品之│
│    │                                                                        │用                │
├──┼────────────────────────────────────┼─────────┤
│十一│NOKIA行動電話（序號000000000000000）1支                                 │    同  上        │
├──┼────────────────────────────────────┼─────────┤
│十二│TECOM行動電話（序號0000000000000000）1支                                │    同  上        │
├──┼────────────────────────────────────┼─────────┤
│十三│MOTOROLA行動電話（序號000000000）1支                                    │    同   上       │
├──┼────────────────────────────────────┼─────────┤
│十四│塑膠罐1個                                                               │被告壬○○供稱為其│
│    │                                                                        │所有盛裝海洛因用。│
├──┼────────────────────────────────────┼─────────┤
│十五│分裝袋一大包（內有小包裝袋）1包                                         │被告壬○○供稱為其│
│    │                                                                        │所有分裝海洛因用，│
│    │                                                                        │其中每一個小分裝袋│
│    │                                                                        │即裝1,000元海洛因 │
│    │                                                                        │之份量。          │
├──┼────────────────────────────────────┼─────────┤
│十六│鐵杓1支                                                                 │被告壬○○供稱為其│
│    │                                                                        │所有分裝海洛因用。│
├──┼────────────────────────────────────┼─────────┤
│十七│咖啡色手提包1個                                                         │被告壬○○供稱為其│
│    │                                                                        │所有係放置海洛因之│
│    │                                                                        │用。              │
└──┴────────────────────────────────────┴─────────┘
附表肆：
┌──┬────────────────────────────────────┬─────────┐
│編號│         物        品        名        稱                               │    備   註       │
├──┼────────────────────────────────────┼─────────┤
│ 一 │注射針筒1支                                                             │非供本件販賣毒品之│
│    │                                                                        │用                │
├──┼────────────────────────────────────┼─────────┤
│ 二 │塑膠斜管1支                                                             │    同  上        │
├──┼────────────────────────────────────┼─────────┤
│ 三 │安非他命殘渣袋1個                                                       │    同  上        │
├──┼────────────────────────────────────┼─────────┤
│ 四 │MOTOROLA行動電話（序號000000000000000）1支                              │被告壬○○供稱為被│
│    │                                                                        │告辛○○申請，曾用│
│    │                                                                        │以聯絡販賣毒品。  │
└──┴────────────────────────────────────┴─────────┘
附表伍：
┌──┬────┬────────────────────────────┐
│編號│修正事項│ 新、舊法之比較                                         │
├──┼────┼────────────────────────────┤
│ 一 │共同正犯│修正後之刑法第28條，將原規定「二人以上共同實施犯罪之行為│
│    │        │者，皆為正犯。」之條文，由「實施」修正為「實行」，惟被告│
│    │        │不論依修正前或修正後刑法第28條規定，均構成共同正犯，經比│
│    │        │較新、舊法結果，對被告並無有利或不利之情形。            │
├──┼────┼────────────────────────────┤
│ 二 │累  犯  │被告不論依修正前之刑法第47條，或修正後之刑法第47條第1項 │
│    │        │之規定，均構成累犯，比較新、舊法結果，對被告並無有利或不│
│    │        │利之情形。                                              │
├──┼────┼────────────────────────────┤
│ 三 │毒品危害│關於左開條文罰金之最低度刑部分，因刑法第33條第5款關於罰 │
│    │防制條例│金最低度刑之規定，由「罰金：1 元以上」修正為「罰金：新臺│
│    │第4 條第│幣1 千元以上，以百元計算之」，故應依刑法第2 條第1 項規定│
│    │1、2項之│，適用最有利於行為人之法律（最高法院95年第8 次刑事庭會議│
│    │罰金刑  │決議參照）。準此，本案毒品危害防制條例第4 條第1 、2 項後│
│    │        │段「得併科新臺幣1 千萬元以下罰金」、「得併科新臺幣7 百萬│
│    │        │元以下罰金」之罰金最低度刑，經比較新、舊法結果，應以被告│
│    │        │行為時之法律即修正前第33條第5款規定，較有利於被告。     │
├──┼────┼────────────────────────────┤
│ 四 │刑法第59│修正前刑法第59條規定「犯罪之情狀可憫恕者，得酌量減輕其刑│
│    │條之酌減│。」，修正後刑法第59條規定「犯罪之情狀顯可憫恕，認科以最│
│    │其刑    │低度刑仍嫌過重者，得酌量減輕其刑。」，僅係酌減標準見解法│
│    │        │律之明文化，非屬法律變更，故不生新舊法比較適用之問題，應│
│    │        │逕適用裁判時法。                                        │
├──┼────┼────────────────────────────┤
│ 五 │毒品危害│修正前刑法第64條第2項規定「死刑減輕者，為無期徒刑，或為 │
│    │防制條例│15年以下12年以上有期徒刑。」，修正後刑法第64條第2 項規定│
│    │第4條第1│為「死刑減輕者，為無期徒刑。」，二者減輕之最低度刑有明顯│
│    │項法定本│不同，經比較新、舊法結果，應以被告行為時之法律即修正前刑│
│    │刑中死刑│法第64條第2 項規定，較有利於被告。                      │
│    │之減輕  │                                                        │
├──┼────┼────────────────────────────┤
│ 六 │毒品危害│修正前刑法第65條第2項規定「無期徒刑減輕者，為7年以上有期│
│    │防制條例│徒刑。」，修正後刑法第65條第2項規定為「無期徒刑減輕者， │
│    │第4條第 │為20年以下15年以上有期徒刑。」，二者減輕之最低度刑有明顯│
│    │1、2項法│不同，經比較新、舊法結果，應以被告行為時之法律即修正前刑│
│    │定本刑中│法第65條第2項規定，最有利於被告。                       │
│    │無期徒刑│                                                        │
│    │之減輕  │                                                        │
├──┼────┼────────────────────────────┤
│ 七 │刑法第55│刑法第55條雖就想像競合犯增列但書之規定，然此但書規定係科│
│    │條之想像│刑之限制，僅為法理之明文化，非屬法律之變更，無庸依刑法第│
│    │競合犯  │2條第1項為新舊法有利之比較。                            │
├──┼────┼────────────────────────────┤
│ 八 │數罪併罰│修正前刑法第51條規定：「數罪併罰，分別宣告其罪之刑，依左│
│    │        │列各款定其應執行者：」，其中第5款規定：「宣告多數有期徒 │
│    │        │刑者，於各刑中之最長期以上，各刑合併之刑期以下，定其刑期│
│    │        │。但不得逾20年。」，修正後刑法第51條第5款規定：「宣告多 │
│    │        │數有期徒刑者，於各刑中之最長期以上，各刑合併之刑期以下，│
│    │        │定其刑期。但不得逾30年。」，經比較新舊法，以修正前刑法較│
│    │        │有利於被告己○○。                                      │
├──┴────┴────────────────────────────┤
│經綜合比較新、舊法之結果，以被告行為時之舊法較有利於被告，依刑法第2條第 │
│1項前段規定，應一體適用被告行為時之法律即修正前刑法第28條、第47條、第33 │
│條第5款、第51條第5款、第64條第2項、第65條第2項、第55條之規定。          │
└────────────────────────────────────┘
附表陸：
┌──┬─────────────────────────┬───────┐
│編號│              販賣毒品所得總計                    │ 應沒收所得   │
│    │                （新臺幣）                        │  （新臺幣）  │
├──┼─────────────────────────┼───────┤
│ 一 │●辛○○出面交易海洛因部分：                      │31,000元，全部│
│    │2,000元（附表壹編號一）＋20,000元（附表壹編號二） │所得與被告錢世│
│    │＋4,000元（附表壹編號三）＋4,000元（附表壹編號六，│尉、共犯江宗達│
│    │包括由己○○代為交付500元海洛因之其中1次）＋1,000 │連帶沒收；其  │
│    │元（附表壹編號10）＝31,000元                      │中500元與被告 │
│    │                                                  │己○○連帶沒收│
│    │                                                  │。            │
├──┼─────────────────────────┼───────┤
│ 二 │●己○○出面交易海洛因部分：                      │海洛因部分：  │
│    │1,000元（附表壹編號三）＋500元（附表壹編號六）＋  │5,500元，全部 │
│    │1,000元（附表壹編號七）＋2,000元（附表壹編號八）＋│所得並與被告錢│
│    │1,000元（附表壹編號九）＝5,500元                  │世尉、共犯江宗│
│    │●己○○出面交易安非他命部分：                    │達連帶沒收；其│
│    │1,000元（附表壹編號七）                           │中500元與被告 │
│    │                                                  │辛○○連帶沒收│
│    │                                                  │。            │
│    │                                                  │安非他命部分：│
│    │                                                  │1,000元，並與 │
│    │                                                  │被告壬○○、共│
│    │                                                  │犯江宗達連帶沒│
│    │                                                  │收。          │
├──┼─────────────────────────┼───────┤
│ 三 │●庚○○出面交易海洛因部分：                      │1,000元，並與 │
│    │1,000元（附表壹編號六）                           │被告壬○○、共│
│    │                                                  │犯江宗達連帶沒│
│    │                                                  │收。          │
├──┼─────────────────────────┼───────┤
│ 四 │●丙○○出面交易海洛因（包括與壬○○共同交易）部分│海洛因部分：  │
│    │  ：                                              │33,000元及行動│
│    │2,000元（附表壹編號四）＋21,000元（附表壹編號五） │電話1支，並與 │
│    │＋2,000元（附表壹編號七）＋3,000元（附表壹編號八）│被告壬○○、共│
│    │＋5,000元（附表壹編號十一）＝33,000元，以及行動電 │犯江宗達連帶沒│
│    │話1支（附表壹編號十）。                           │收。          │
│    │●丙○○出面交易安非他命部分：                    │安非他命部分：│
│    │1,000元（附表壹編號七）                           │1,000元，並與 │
│    │                                                  │被告壬○○、共│
│    │                                                  │犯江宗達連帶沒│
│    │                                                  │收。          │
├──┼─────────────────────────┼───────┤
│ 五 │●壬○○出面交易海洛因部分（不含與丙○○共同交易部│海洛因部分：  │
│    │  分）：                                          │（31,000＋5,00│
│    │5,500元（附表壹編號一）＋5,500元（附表壹編號二）＋│0＋1,000＋33,0│
│    │6,000元（附表壹編號三）＋1,000元（附表壹編號四）＋│00＋29,500）＝│
│    │6,500元（附表壹編號六）＋5,000元（附表壹編號七）＝│99,500元及行動│
│    │29,500元                                          │電話1支，全部 │
│    │●壬○○出面交易安非他命部分：                    │所得與共犯江宗│
│    │6,000元（附表壹編號七）                           │達連帶沒收，其│
│    │                                                  │中500元與被告 │
│    │                                                  │辛○○、己○○│
│    │                                                  │；30,500元與被│
│    │                                                  │告辛○○；5,00│
│    │                                                  │0元與被告陳百 │
│    │                                                  │儀；1,000元與 │
│    │                                                  │被告庚○○；33│
│    │                                                  │0,00元及行動電│
│    │                                                  │話1支與被告林 │
│    │                                                  │意雯連帶沒收。│
│    │                                                  │安非他命部分：│
│    │                                                  │（1,000＋1,000│
│    │                                                  │＋6,000）＝8, │
│    │                                                  │000元，全部所 │
│    │                                                  │得與共犯江宗達│
│    │                                                  │連帶沒收，其中│
│    │                                                  │1,000元與被告 │
│    │                                                  │己○○；1,000 │
│    │                                                  │元與被告丙○○│
│    │                                                  │連帶沒收。    │
└──┴─────────────────────────┴───────┘
